【裁判字號】    95,交簡上,151
【裁判日期】    951226
【裁判案由】    公共危險
【裁判全文】
臺灣臺南地方法院刑事判決           95年度交簡上字第151號
公  訴  人  臺灣臺南地方法院檢察署檢察官
上  訴  人
即  被  告  乙○○
選任辯護人  查名邦律師
以上上訴人因公共危險案件，不服本院九十五年度交簡字第一八
０二號中華民國九十五年八月十一日第一審判決（聲請案號：九
十五年度偵字第一０一五七號），提起上訴，本院管轄之第二審
合議庭判決如下：
    主  文
上訴駁回。
    事實及理由
一、本院審理結果，認第一審簡易判決認事、用法及量刑均無不
    當，應予維持，並引用第一審簡易判決書及檢察官聲請簡易
    處刑書記載之事實、證據及理由（如附件）。
二、原審以上訴人即被告罪證明確，依刑事訴訟法第四百四十九
    條第一項前段、第四百五十四第條第二項，刑法第二條第一
    項前段、第一百八十五條之三、修正前刑法第四十一條第一
    項前段，廢止前罰金罰鍰提高標準條例第二條之規定，量處
    如原判決主文所示之刑，本院經核原判決認事用法，並無不
    合，量刑亦稱妥適。上訴人即被告之上訴略以：上訴人始終
    堅稱尚能安全駕駛車輛等語，且台北榮民總醫院函件內容認
    吐氣含量縱達上開標準，個人顯現之狀況仍有可能因人而異
    ，是各人酒後是否已達不能安全駕駛之程度，仍須從個案之
    具體事實上加以判斷；又上訴人目前假釋期間，有正當工作
    表現良好，當日實係開餐廳，友人捧場而不慎飲酒云云。但
    查被告確有飲酒後駕車，且途中在台南市○○○路○段與海
    安路口與甲○○之自小貨車發生車禍肇事等事實，已據被告
    於警詢、偵查及審理中供承不諱，既有飲酒駕車之行為，又
    有肇致車禍之危險結果，就本件具體情形判斷。被告確已不
    能安全駕駛應可認定。其辯稱尚可安全駕駛車輛云云，均不
    可採。而原審法官於原判決量刑時，已有依刑法第五十七條
    就應審酌之事項，有所斟酌，上訴人提起上訴，雖請求改判
    較輕刑罰，量刑輕重本屬事實審法院依職權自由裁量之事項
    ，苟已斟酌刑法第五十七條各款所列情狀，且未逾法定刑度
    ，不得遽指為違法。原判決依法量處被告有期徒刑四月，並
    無違背法令本院認尚無撤銷改判之理由，被告在假釋期間，
    本應自重而知法守法，其明知不可酒後駕車卻仍知法犯法，
    縱如被告所言，於假釋中有正當工作，表現良好云云，惟原
    判決認事用法均無違誤，自難因此即予撤銷改判。本件上訴
    為無理由，應予駁回。
三、據上論斷，應依刑事訴訟法第四百五十五條之一第一項、第
    三項、第三百七十三條、第三百六十八條，判決如主文。
本案經檢察官丙○○到庭執行職務。
中    華    民    國    95    年    12    月    26    日
                  刑事第九庭    審判長法  官  楊清安
                                      法  官  卓穎毓
                                      法  官  朱中和
以上正本證明與原本無異。
本件不得上訴。
                                      書記官  陳著振
中    華    民    國    95    年    12    月    28    日


司法院資訊處製作；財團法人民間司法改革基金會備份。
